臺灣臺中地方法院民事裁定
                                  111年度中簡聲字第119號
聲  請  人
即被    告  黃金融
相  對  人
即  參加人  蔡恩惠
上列聲請人因與原告詹雅惠間請求給付勞務費用事件（本院111
年度中簡字第1172號），因相對人聲請參加訴訟，聲請人聲請駁
回參加，本院裁定如下：
    主    文
相對人之訴訟參加駁回。
參加訴訟費用由相對人負擔。
    理    由
一、相對人即參加人（下稱相對人）聲請參加意旨略以：伊與原
    告分別受託處理聲請人即被告（下稱聲請人）與訴外人即合
    建建商間之違約事宜，倘若原告本件訴訟敗訴，將直接或間
    接使伊另訴請求被告給付處理同一事務之委任報酬事件（本
    院111年度訴字第458號，下稱另案訴訟）受不利益之影響，
    故伊為有法律上利害關係之第三人，為此輔助原告起見，爰
    依法聲請參加訴訟等語。
二、聲請人聲請駁回參加意見略以：相對人提起之另案訴訟係主
    張於民國108年1月1日受伊委任協調與合建建商之違約紛爭
    ，而請求伊給付委任報酬，是其於另案訴訟與原告於本件主
    張之委任契約當事人、委任時點、委任事務均不相同，屬各
    自獨立之委任法律關係，且非同一訴訟標的，本件原告起訴
    之原因事實與相對人無涉。本件原告主張之委任契約是否存
    在，並非相對人另案訴訟主張之前提或成立要件，故本件訴
    訟裁判之結果，對相對人不生法律上影響，其非有法律上利
    害關係之第三人，爰聲請駁回相對人之訴訟參加等語。
三、按就兩造之訴訟有法律上利害關係之第三人，為輔助一造起
    見，於該訴訟繫屬中，得為參加；當事人對於第三人之參加
    ，得聲請法院駁回，民事訴訟法第58條第1項及第60條第1項
    前段分別定有明文。所謂有法律上利害關係之第三人，係指
    因該訴訟裁判之結果，將使第三人之私法上地位或私法上之
    法律關係，受到法律上有利或不利影響之情形，若兩造訴訟
    之結果，僅足使第三人在觀念上、情感上、經濟上、或其他
    事實上層面受影響者，該第三人即非有法律上利害關係之人
    ，自無使其參加訴訟必要。經查：
　㈠本件原告起訴主張其與聲請人前於106年底成立委任契約，約
    定由其為聲請人處理合建契約相關之打字紀錄等文書工作，
    依據習慣，聲請人應給付其委任報酬。而聲請人已於109年1
    月8日與訴外人大毅建設股份有限公司（下稱大毅公司）等
    簽立補充協議書，然迄未依約給付委任報酬，爰依委任之法
    律關係請求聲請人給付新臺幣（下同）30萬元等語，合先敘
    明。
  ㈡相對人雖主張其與原告均受聲請人委任處理聲請人與大毅公
    司間之合建契約相關事宜，惟相對人於另案訴訟及原告於本
    件訴訟所主張之委任契約係各存在於其等與聲請人之間，二
    契約存在與否本無為同一認定之必要，且本件訴訟與另案訴
    訟當事人並非同一，另案訴訟仍可本於調查證據之結果認定
    事實，而不受本件訴訟判決結果之拘束。是以，本件訴訟之
    結果應不影響相對人與聲請人間委任關係存否之認定，自難
    認相對人就本件訴訟有法律上利害關係存在。
四、綜上所述，相對人就本件訴訟並無法律上利害關係存在，相
    對人請求參加訴訟，於法不合。聲請人聲請駁回相對人之訴
    訟參加，自屬有據，爰依法駁回相對人之訴訟參加。
五、據上論結，依民事訴訟法95條、第78條，裁定如主文。
中　　華　　民　　國　　111 　年　　12　　月　　16　　日
                  臺灣臺中地方法院臺中簡易庭
                                  法　官　蔡汎沂
以上為正本係照原本作成。
如不服本裁定，應於送達後十日內，向本院提出抗告狀並表明抗
告理由，如於本裁定宣示後送達前提起抗告者，應於裁定送達後
十日內補提抗告理由書（須附繕本）。
中　　華　　民　　國　　111 　年　　12　　月　　19　　日
                                  書記官  錢  燕